---
title: "Análise"
author: "Emanuel Diego S Penha"
output:
  pdf_document:
    latex_engine: xelatex
    number_sections: yes
    toc: yes
date: '`r format(Sys.Date(), "%B %d, %Y")`'
header-includes:
- \usepackage[brazil]{babel}
---

```{r setup, include=FALSE}
knitr::opts_chunk$set(echo = TRUE,
                      fig.width = 10,
                      echo = FALSE)

options(scipen = 10, digits = 6)
```

# Sumário Executivo

O script que gera os outros arquivos é `r basename(knitr::current_input())`.
Pode ser aberto no R, Rstudio ou em qualquer editor de texto. Arquivos com o
mesmo nome, mas com extensões `*.docx`, `*.html`, `*.pdf` são as versões
compiladas do scripts. Eles possuem o mesmo conteúdo (tabelas, gráficos,
análises) em formatos diferentes, para sua conveniência.  Recomendo o uso do
`*.html` por apresentar melhor formatação e desses serem mais fáceis de copiar
e colar em outros relatórios.

- Segue abaixo lista com significado de alguns termos, caso seja necessário
    - Mean = média
    - Median = mediana
    - Sd = desvio padrão
    - NA ou Missing = dados não encontrados/faltantes
- Foi utilizado o programa `r version$version.string`.

# Análise

```{r libs e funções comuns}
library(tidyverse)
library(readxl)
library(knitr)
library(broom)
library(questionr)
library(ggcorrplot)


desc_factor <- function(a) {
  select_if(a, is.factor) %>%
    gather("variável", "categoria") %>%
    group_by(variável, categoria) %>%
    tally() %>%
    mutate(`%` = 100 * n / sum(n))
}

desc_numeric <- function(a) {
  var_names <- a %>%
    select_if(is.numeric) %>%
    colnames()
  bind_cols(
    tibble("variáveis" = var_names),
    a %>% summarize_if(is.numeric, funs(média = mean), na.rm = T) %>%
      gather("var", "média") %>%
      select(-var),
    a %>% summarize_if(is.numeric, funs(dp = sd), na.rm = T) %>%
      gather("var", "desvpad") %>%
      select(-var),
    a %>% summarize_if(is.numeric, funs(mínimo = min), na.rm = T) %>%
      gather("var", "min") %>%
      select(-var),
    a %>% summarize_if(
      is.numeric,
      funs(p25 = quantile),
      probs = 0.25,
      na.rm = T
    ) %>%
      gather("var", "p25") %>%
      select(-var),
    a %>% summarize_if(is.numeric, funs(mediana = median), na.rm = T) %>%
      gather("var", "mediana") %>%
      select(-var),
    a %>% summarize_if(
      is.numeric,
      funs(p75 = quantile),
      probs = 0.75,
      na.rm = T
    ) %>%
      gather("var", "p75") %>%
      select(-var),
    a %>% summarize_if(is.numeric, funs(maximo = max), na.rm = T) %>%
      gather("var", "max") %>%
      select(-var),
    a %>% summarize_if(is.numeric, funs(val = sum(!is.na(
      .
    )))) %>%
      gather("var", "n val") %>%
      select(-var),
    a %>% summarize_if(is.numeric, funs(freq = n())) %>%
      gather("var", "n") %>%
      select(-var)
  )
}


# adaptado de http://www.onceupondata.com/2017/08/12/my-first-steps-into-the-world-of-tidyeval/

freq_tbl <- function(df, ..., percent = TRUE, freq) {
  group <- quos(...)
  out <- df %>%
    group_by(!!!group) %>%
    summarise(freq = n()) %>%
    arrange(desc(freq)) %>%
    ungroup()
  if (percent == TRUE) {
    out <- out %>%
      mutate(`%` = 100 * freq / sum(freq))
  }
  return(out)
}

freq_multi <- function(df, sep, i) {
  if (require(questionr))
    stop("Necessário questionr")
  string_pattern <- paste0("\\s*", sep, "\\s*")
  intermediate_res <- gsub(pattern = string_pattern,
                           replacement = ",",
                           x = pull(out, i))
  intermediate_res <- gsub(pattern = " E ",
                           replacement = ",",
                           x = intermediate_res)
  intermediate_res <-
    multi.split(intermediate_res, split.char = ",") %>%
    multi.table()
  rownames(intermediate_res) <-
    str_split(
      string = rownames(intermediate_res),
      pattern = "intermediate_res\\.",
      simplify = T
    )[, 2]
  intermediate_res <- intermediate_res %>%
    as.tibble() %>%
    mutate(categorias = rownames(intermediate_res)) %>%
    select(categorias, n, `%multi`)
  intermediate_res
}

clean_names <- function(a) {
  old_names <- names(a)
  new_names <- old_names %>%
    make.names(.) %>%
    gsub("\\(", "", .) %>%
    gsub("\\)", "", .) %>%
    gsub("[.]+", "_", .) %>%
    tolower(.) %>%
    gsub("_$", "", .)
  setNames(a, new_names)
}

correlation_multi <- function(a, plot = TRUE, title = "", ...) {
  require(ggcorrplot)
  pvalue <- select_if(a, is.numeric) %>%
    cor_pmat(...)
  rvalue <- select_if(a, is.numeric) %>%
    cor(...)
  if (plot == TRUE) {
    print(ggcorrplot(
      rvalue,
      type = "lower",
      p.mat = pvalue,
      ggtheme = theme_bw,
      title = title
    ))
  }
  list(p.value = pvalue, r.value = rvalue)
}

multi_chi <- function(df, main_var, other_vars, ...) {
  out <- list()
  out_table <- list()
  for (i in other_vars) {
    out_table[[i]] <- df %>%
      group_by_(main_var) %>%
      count_(i) %>%
      spread_(main_var, "n", fill = 0) %>%
      rename("categoria" = 1) %>%
      mutate(variável = i) %>%
      select(variável, everything())
    out[[i]] <-
      chisq.test(pull(df[main_var]), pull(df[i]), ...) %>%
      tidy() %>%
      mutate(variável = i) %>%
      mutate(p.value = round(p.value, 3)) %>%
      select(-variável)
    out[[i]][2:nrow(out_table[[i]]),] <- ""
  }
  bind_cols(bind_rows(out_table),
            bind_rows(out))
}

glm_binomial <- function(formula, data) {
  fit <- glm(formula,
             family = binomial(link = 'logit'), data = data)
  sum_fit <- summary(fit)
  #print(sum_fit)
  #odds <- exp(coef(fit))
  odds <-
    exp(cbind(OR = coef(fit), confint(fit))) %>% as.tibble(rownames = "variável")
  #odds_ratio <- tibble(variável = names(odds),
  #					 `odds ratio` = round(odds, 3))
  coeff <- as.tibble(sum_fit$coefficients,
                     rownames = "variável")
  left_join(odds, coeff)
}
```

## Processamento de Dados

```{r read_and_process}

```


## Estatística Descritiva

```{r est_desc}

```

## Estatística/Testes/Inferências/Modelos

```{r inf}

```


# Referências

R Core Team (2018). R: A language and environment for statistical computing. R
Foundation for Statistical Computing, Vienna, Austria.  URL
https://www.R-project.org/.


# Informações técnicas sobre a sessão que gerou esse arquivo


```{r sessão, echo=FALSE}
sessionInfo()
```

